臺灣嘉義地方法院刑事判決　　　　　　　94年度簡上字第41號
上　訴　人
即　被　告　甲○○
上列上訴人因毒品危害防制條例案件，不服本院嘉義簡易庭93
年度嘉簡字第1216號中華民國93年11月30日第一審判決（聲請簡
易判決處刑案號：臺灣嘉義地方法院檢察署93年度毒偵字第1431
號；併辦案號：93年度毒偵字第1563號、94年度毒偵字第27號、
94年度毒偵字第172號、94年度毒偵字第457號），提起上訴，本
院管轄之合議庭判決如下：
    主  文
原判決關於施用第二級毒品暨定執行刑部分均撤銷。
甲○○連續施用第二級毒品，處有期徒伍月，如易科罰金以佰
元折算壹日。扣案之第二級毒品甲基安非他命壹包（毛重零點貳
伍貳公克）沒收銷燬。
其餘上訴駁回。
前開撤銷改判部分所處有期徒刑伍月，如易科罰金以佰元折算
壹日。扣案之第二級毒品甲基安非他命壹包（毛重零點貳伍貳公
克）沒收銷毀。與駁回上訴部分所處有期徒刑陸月，如易科罰金
以佰元折算壹日。應執行有期徒刑拾月，如易科罰金以佰元
折算壹日，扣案之第二級毒品甲基安非他命壹包（毛重零點貳伍
貳公克）沒收銷燬。
     事  實
一、甲○○前因施用毒品案件，強制戒治期滿後，經臺灣嘉義地
    方法院檢察署檢察官於民國八十九年二月二十三日，以八十
    九年戒偵字第四一號不起訴處分確定。復於九十三年一月起
    至三月二十五日止，因連續施用第二級毒品安非他命，經本
    院於九十三年九月二十二日以九十三年度易字第一六四號判
    決判處有期徒刑六月，並於同年十月十五日確定在案。詎仍
    不知戒除毒癮，於強制戒治執行完畢後五年內，（一）基於
    施用第二級毒品甲基安非他命之概括犯意，自九十三年九月
    二十三日起，至九十四年二月二十日止，在其嘉義縣溪口鄉
    柳溝村九鄰柳子溝三二號住處，以將安非他命置於玻璃球內
    燒烤吸食其煙霧之方式，連續施用安非他命多次。（二）又
    基於施用第一級毒品海洛因之犯意，於九十三年十月七日上
    午八時二十五分回溯二日內某時，在不詳地點施用第一級毒
    品海洛因一次。嗣（一）於九十三年十月七日下午六時許，
    警方在嘉義縣六腳鄉○○村○○道路查獲，復經採驗其尿液
    結果，呈海洛因水解後之嗎啡陽性反應及甲基安非他命陽性
    反應；（二）於九十三年十二月十四日晚間八時三十分許，
    在嘉義市○區○○里○○路一八三號查獲，並扣得甲基安非
    他命一包（毛重零點二五二公克），復經採驗其尿液結果，
    呈甲基安非他命陽性反應；（三）又於九十三年十二月二十
    七日下午六時六分許、九十四年二月二十一日中午十二時十
    分許，在嘉義縣民雄鄉○○村○○路二一號嘉義縣警察局民
    雄分局，經採驗尿液結果，均呈甲基安非他命陽性反應而查
    獲。
二、案經嘉義縣警察局民雄分局、嘉義縣警察局朴子分局、嘉義
    市警察局第一分局報請臺灣嘉義地方法院檢察署檢察官偵查
    後聲請簡易判決處刑及移送併案審理。
     理  由
一、前揭事實業據被告甲○○對上開犯罪事實均坦承不諱，而其
    先後於九十三年十月七日採集尿液送嘉義縣衛生局、九十三
    年十二月十四日採集尿液送嘉義市衛生局、於九十三年十二
    月二十七日、九十四年二月二十一日採集尿液均送長榮大學
    檢驗結果，其中九十三年十月七日採集之尿液呈現海洛因水
    解後之嗎啡陽性反應及甲基安非他命陽性反應，其餘尿液則
    均呈現甲基安非他命陽性反應等情有各該中心、公司出具之
    檢驗報告在卷可稽。又本件所查扣之白色晶體粉末1包，確
    含有甲基安非他命成分，毛重為淨重為零點二五二公克，業
    經行政院衛生署管制藥品管理局鑑定無誤，有該局94年4月
    29日管檢字第0940003149號檢驗成績書1紙可佐。次查，被
    告前因施用毒品案件，強制戒治期滿後，經臺灣嘉義地方法
    院檢察署檢察官於民國八十九年二月二十三日，以八十九年
    戒偵字第四一號不起訴處分確定之事實，有臺灣高等法院被
    告全國前案紀錄表、刑案資料查註紀錄表在卷可參。是以，
    被告於距上開強制戒治完畢並經不起訴處分確定後5年內，
    再有本件施用第一級、第二級毒品之犯行，要無疑義，事證
    明確，均應予依法論科。
二、按海洛因、甲基安非他命分別係毒品危害防制條例第二條第
    二項第一款、第二款所定之第一級、第二級毒品，核被告所
    為，係犯毒品危害防制條例第十條第一項、第二項之施用第
    一級、第二級毒品罪。被告多次施用第二級毒品之行為，時
    間緊接，而犯罪構成要件相同，顯係基於概括犯意為之，應
    依連續犯之規定論以一罪，並均加重其刑。其持有第一級毒
    品、及連續持有第二級毒品之行為，均應為各該施用之高度
    行為所吸收，均不另論罪。被告所犯上開二罪，犯意各別，
    行為互殊，罪名有異，應予分論併罰。
三、檢察官原雖僅就被告前揭於九十三年十月七日上午八時二十
    五分回溯二日內某時施用第一級毒品；及於九十三年十月六
    日施用第二級毒品之犯行聲請簡易判決處刑，而與起訴有同
    一之效力。然檢察官就犯罪事實一部起訴者，其效力及於全
    部，刑事訴訟法第二百六十七條定有明文。本件被告如事實
    欄所載施用第二級毒品犯行而非聲請簡易判決處刑書所載敘
    者，與起訴之部分，有連續犯之裁判上一罪關係，據檢察官
    移送併辦（併辦部分原雖認被告自九十三年一月下旬起至九
    十四年二月二十一日中午十二時回溯九十六小時內某時止連
    續施用第二級毒品，然其中部犯行為本院九十三年度易字第
    一六四號判決效力所及，並經檢察官當庭更正併辦部分被告
    連續施用第二級毒品之時間乃自九十三年九月二十三日起至
    九十四年二月二十一日中午十二時回溯九十六小時內某時止
    ），本院自應併予審判。
四、原審以被告施用第一級毒品海洛因部分罪証明確，而適用毒
    品危害防制條例第十條第一項，刑法第十一條前段、第四十
    一條第一項前段之規定，審酌被告前曾有施用毒品犯行，雖
    經觀察、勒戒及強制戒治等治療程序，竟仍不思悔改，徹底
    袪除施用毒品之惡習，致深陷毒癮而難以自拔，顯未能善體
    國家設置觀察、勒戒機構，協助毒品施用者戒除毒癮之良法
    美意，惟念及其施用毒品之犯行，在本質上乃屬戕害身心健
    康之行為，尚未嚴重破壞社會秩序或侵害他人權益，量處有
    期徒刑六月，本院經核原審就此部分認事用法俱無不合，量
    刑亦稱妥適，被告上訴意旨原以未曾施用第一級毒品海落因
    為抗辯，而指摘原判決不當，其後已坦承犯行（見本院九十
    四年九月七日審判筆錄）。依毒品危害防制條例第十條第一
    項規定，施用第一級毒品者，處六月以上五年以下有期徒刑
    ，原審以被告僅施用一次，而量處最低刑度即有期徒刑六月
    ，並無不當。被告此部分上訴並無可取，為無理由，應予駁
    回。
五、另原審以被告施用第二級毒品部分罪證明確，應予論罪科刑
    ，固非無見，惟查原判決對於臺灣嘉義地方法院檢察署九十
    三年度毒偵字第一五六三號、九十四年度毒偵字第二七號、
    九十四年度毒偵字第一七二號、九十四年度毒偵字第四五七
    號併辦施用第二級毒品部分，未及審理，尚有違誤。被告上
    訴意旨以原判決量刑過重而指摘原判決之不當，固無理由，
    但原判決既有上開不當，即屬無可維持，應由本院將原判決
    關於施用第二級毒品及定執行刑部分撤銷改判（被告施用第
    一級毒品部分，駁回上訴）。爰審酌被告前曾有多次施用毒
    品犯行，雖經觀察、勒戒及強制戒治等治療程序，竟仍不思
    悔改，徹底袪除施用毒品之惡習，審理候傳中再次施用，致
    深陷毒癮而難以自拔，顯未能善體國家設置觀察、勒戒機構
    ，協助毒品施用者戒除毒癮之良法美意，惟念及其施用毒品
    之犯行，在本質上乃屬戕害身心健康之行為，尚未嚴重破壞
    社會秩序或侵害他人權益，且於犯後坦承犯行，態度尚稱良
    好等一切情狀，量處有期徒刑五月，並與前開駁回上訴部分
    所處之刑，依法定其應執行之刑。並諭知易科罰金之折算標
    準。再扣案第二級毒品甲基安非他命一包（毛重零點二五二
    公克），經鑑驗結果確屬含有第二級毒品甲基安非他命成分
    ，應依毒品危害防制條例第十八條第一項前段規定沒收銷燬
    之。至扣案之斜銷吸管一支及葡萄糖一包，非被告所有供犯
    罪所用之物，業據其供述明確，亦非違禁物，爰不併諭知沒
    收，附此敘明。
據上論結，應依刑事訴訟法第四百五十五條之一第一項、第三項
、三百六十八條、第三百六十九條第一項前段、第三百六十四條
、第二百九十九條第一項前段、毒品危害防制條例第十條第一項
、第二項、第十八條第一項前段，刑法第十一條、第五十六條、
第四十一條第一項前段、第二項、第五十一條第五款，罰金罰鍰
提高標準條例第二條，判決如主文。
本案經檢察官王振名到庭執行職務。
中　　華　　民　　國　　94　　年　　9 　　月　　14　　日
                  刑事第二庭  審判長  法  官  夏金郎
                                      法  官  盧鳳田
                                      法　官　洪嘉蘭
上列正本證明與原本無異。
本件不得上訴。
中　　華　　民　　國　　94　　年　　9 　　月　　14　　日
                        　          　書記官　吳明蓉
附錄法條：
毒品危害防制條例第10條
施用第一級毒品者，處 6 月以上 5 年以下有期徒刑。
施用第二級毒品者，處 3 年以下有期徒刑。
